臺灣臺南地方法院民事裁定　　　　　100年度司財管字第119號
聲　請　人　國泰人壽保險股份有限公司
法定代理人　熊明河
上列聲請人聲請對被繼承人沈宋濱指定遺產管理人事件，本院裁
定如下：
   主  文
選任余景登律師為被繼承人沈宋濱(男，民國○○○年○月○○
○日生，身份證統一編號：Ｚ000000000號，民國九十
五年十月二十五日死亡，生前最後住所：臺南市○○區○○里○
○鄰○○街一三四巷十二號)之遺產管理人。
聲請程序費用新臺幣壹仟元由被繼承人沈宋濱之遺產負擔。
    理  由
一、按繼承開始時，繼承人之有無不明者，由親屬會議於一個月
    內選定遺產管理人，並將繼承開始及選定遺產管理人之事由
    ，向法院報明；無親屬會議或親屬會議未於前條所定期限內
    選定遺產管理人者，利害關係人或檢察官，得聲請法院選任
    遺產管理人，並由法院依前項規定為公示催告；公示催告期
    限屆滿，無繼承人承認繼承時，其遺產於清償債權，並交付
    遺贈物後，如有剩餘，歸屬國庫，民法第1177條、第1178
    條第2項、第1185條分別定有明文。
二、本件聲請狀意旨略以：訴外人陳仙鶴於民國（下同）86年5
    月12日起，偕同保證人即被繼承人沈宋濱向聲請人借款新台
    幣270萬元。被繼承人沈宋濱於95年10月25日死亡，其繼承
    人均拋棄繼承，而其親屬會議未於一個月內選定遺產管理人
    ，致使聲請人之債權無法行使，影響聲請人之權益甚鉅，故
    檢具相關資料，向法院聲請為被繼承人沈宋濱指定遺產管理
    人等語。
三、經查，聲請人主張之事實，業據其提出借據、本院民事執行
    處100年10月12日南院龍100司執慎字第9103號函、繼承系統
    表（以上皆為影本）各1份為證，堪信為真實；復查被繼承
    人沈宋濱之繼承人均已拋棄繼承權，業據本院調閱95年度繼
    字第2433號拋棄繼承卷宗核閱無誤，又未準用民法第1177條
    規定選定遺產管理人，而聲請人為被繼承人之債權人，故聲
    請人以利害關係人聲請指定被繼承人之遺產管理人，核與上
    開規定並無不合，應予准許。
四、再查，本件被繼承人沈宋濱之繼承人均已拋棄繼承權，足見
    渠等對被繼承人遺產之處置已漠不關心，經本院函詢其繼承
    人沈宋輝、沈盟凱、沈宋珍、沈宋鐘、沈宋平、沈麗華、沈
    元雍、沈佳靜、沈保宏，請其等於文到五日內以書面陳明是
    否願意擔任被繼承人沈宋濱之遺產管理人，逾期視為無意願
    ，上開繼承人均逾期未陳明其意願，視為無意願擔任，有送
    達證書附卷可憑。另關於選任余景登律師為被繼承人沈宋濱
    之遺產管理人部份，本院以100年11月4日南院勤家厚100年
    度司財管字第119號函詢余景登律師擔任本件遺產管理人之
    意願，余景登律師於100年11月11日回覆本院願意擔任被繼
    承人沈宋濱之遺產管理人，有陳報狀1件在卷足徵。經本院
    審酌認余景登律師具有法律專業知識及能力，且與被繼承人
    沈宋濱所遺遺產間無利害關係，若由其擔任本事件之遺產管
    理人，定能秉持其專業倫理擔當此具公益性質之職務，並順
    利達成管理保存及清算遺產之任務。執此，本院認為由余景
    登律師擔任被繼承人沈宋濱之遺產管理人，應屬妥適，爰裁
    定如主文。
五、依非訟事件法第157條，裁定如主文。
中    華    民    國   100    年    11    月    18    日
                  家事法庭    司法事務官  蔡明賢
以上正本係照原本作成。
如對本裁定抗告須於裁定送達後10日內向本院提出抗告狀，並繳
納抗告費新台幣1千元。
中    華    民    國   100    年    11    月     22    日
                              書記官      曾詩珊